Minutes et répertoires du notaire Louis LE CAMUS, 25 mai 1605 - 18 octobre 1637 (étude XIV)
Archives nationales
- Minutes de Louis LE CAMUS, 1605 - 1637; MC/ET/XIV/1 - MC/ET/XIV/51
  - Minutes. 1605 - 1606, MC/ET/XIV/2; registre
    - Déclaration de Guillaume Poiret, maître sculpteur, demeurant rue Frémantel, proposant à Jacques Palluau, bourgeois de Paris, et sa femme, Marie Yon, sales 700 l. restant dues sur les 2 250 de la vente d'une maison, rue des Vieux-Augustins, sinon il les remettra au receveur des consignations. D
      Documents du Minutier central concernant les peintres, sculpteurs et graveurs au XVIIe siècle (1600-1650), par Marie-Antoinette Fleury et Martine Constans, tome II [études XI à XX, 2445 actes], Paris, Archives nationales, 2010, notice n°1714 (instrument de recherche imprimé dématérialisé, certaines notices sont plus détaillées dans la version intégrale accessible en ligne par la rubrique 'Autres instruments de recherche', voir contexte dans le Plan d’orientation général - Notaires de Paris, guides thématiques du Minutier).
    - LHUILLIER (Léonor) un des fermiers des coches § Procédure, 12 décembre 1606; MC/ET/XIV/2
      Lhuillier, Léonor
  - Minutes. 1607, MC/ET/XIV/3; registre
    - CAHOUET (Clément) avocat au Parlement § Mariage, 7 janvier 1607; MC/ET/XIV/3
      contrat de mariage; Cahouet, Clément
    - SALONYER (Anth.) conseiller du Roi en la Justice de son Trésor § Don entre vifs, 30 janvier 1607; MC/ET/XIV/3
      donation; Salonyer, Anth.
    - AMELOT (Charles), secrétaire du roi § Vente, février 1607; MC/ET/XIV/3
      acte de vente; Amelot, Charles
    - CAHOUET (Clément) avocat au Parlement § Quittance, 10 février 1607; MC/ET/XIV/3
      quittance; Cahouet, Clément
    - AMELOT de CHAILLOU (Denis), conseiller du roi § Vente, 1er mars 1607; MC/ET/XIV/3
      acte de vente; Amelot de Chaillou, Denis
    - AMELOT (Charles) conseiller du roi § Vente, 3 mars 1607; MC/ET/XIV/3
    - FRANCINE (Thomas) ingénieur des Eaux et fontaines du Roi § Marché pour une figure de cuivre Commandée à Humbelot, maître sculpteur, 5 mars 1607; MC/ET/XIV/3
      marché; Françine, Thomas
    - Marché entre Didier Humbelot, maître sculpteur, demeurant rue Grenier-Saint-Lazare, paroisse Saint-Nicolas- des-Champs, et Tomaso Francini natif de Ferrare, ingénieur du roi, pour faire la figure de cuivre, ' franc de batterie ', d'un Persée identique au modèle fourni par Francini, à livrer dans les deux mois moyennant 450 l. payables au fur et à mesure du travail [cf. nos 829, 830, 833, marchés avec Alexandro et Tomaso Francini pour les grottes]. Elle aura 4 pieds de haut et sera soudée à la soudure d'argent; elle ne différera du modèle que par le linge à mettre autour, en même cuivre ' franc de batterie '. Humbelot la transportera en personne au bâtiment neuf de Saint-Germainen- Laye, dans la grotte de Persée, dans la dernière galerie sur le jardin, vers Carrières. En marge: - 1609, 22 mai.- Quittance par Humbelot de 450 l., 5 mars 1607; MC/ET/XIV/3
      Documents du Minutier central concernant les peintres, sculpteurs et graveurs au XVIIe siècle (1600-1650), par Marie-Antoinette Fleury et Martine Constans, tome II [études XI à XX, 2445 actes], Paris, Archives nationales, 2010, notice n°1085 (instrument de recherche imprimé dématérialisé, certaines notices sont plus détaillées dans la version intégrale accessible en ligne par la rubrique 'Autres instruments de recherche', voir contexte dans le Plan d’orientation général - Notaires de Paris, guides thématiques du Minutier).
      Humbelot, Didier; Francini, Tomaso; Francini, Alexandro
    - DAMBOISE (Jacques), médecin ordinaire du Roi § Procédures (succession) de Jacques DAMBOISE, 14 mars 1607; MC/ET/XIV/3
      Damboise, Jacques
    - LAMOIGNON (M. de) conseiller au Parlement § Cession, 20 mars 1607; MC/ET/XIV/3
      cession; Lamoignon, de
    - HERBANES (Mathieu d'...) tapissier et garde meubles du Roi § Mariage où fut témoin, 22 mars 1607; MC/ET/XIV/3
      contrat de mariage; Herbanes, Mathieu d'...
    - GONDY (cardinal de) LEBLANC (Denis) secrétaire § Echange, 23 mars 1607; MC/ET/XIV/3
      échange; Leblanc, Denis
    - LEBLANC (Denis), secrétaire du Cardinal de Gondy § Echange, 23 mars 1607; MC/ET/XIV/3
    - LAMOIGNON (de) conseiller du Roi § Conseil de tutelle, 23 mars 1607; MC/ET/XIV/3
      Lamoignon, de
    - DRAPIER (marchand...) DIVRY (Toussaint) § Quittance sans date, avril 1607 - novembre 1607; MC/ET/XIV/3
      quittance; Divry, Toussaint
    - LA VIEUVILLE (Robert de...) Cap/ne/ des hommes d'armes du Roi gouverneur de Mezières § 3 actes, 3 avril 1607; MC/ET/XIV/3
      La Vieuville, Robert de...
    - HARLAY (Nicolas de...), conseiller d'Etat § Vente, 11 avril 1607; MC/ET/XIV/3
      acte de vente; Harlay, Nicolas de...
    - DONON (Jacques de) aumônier du Roi § Procédures., 7 mai 1607; MC/ET/XIV/3
      Donon, Jacques de
    - AUMÔNIER du Roi VYON (Agezilac) ou VION § Procédures (2 actes), 7 mai 1607; MC/ET/XIV/3
      Vion, Agezilac
    - VYON ou VION (Agezilas) aumônier du Roi § Procédures;; 12 actes, 7 mai 1607; MC/ET/XIV/3
      Vyon ou Vion, Agezilas
    - CONSEILLER au Châtelet MANDAT (Claude) § Retrait lignager, 26 mai 1607; MC/ET/XIV/3
      renonciation; Mandat, Claude
    - PEINTRE (m/e/. ..) BUTAYE (Boniface) § Bail, 8 juin 1607; MC/ET/XIV/3
      bail; Butaye, Boniface
    - TAMBONNEAU (Pierre) maître d'hôtel de la Reine Marguerite § Vente, 17 juin 1607; MC/ET/XIV/3
      acte de vente; Tambonneau, Pierre
    - AMELOT (Charles), conseiller du roi § Bail (2 actes), 26 juin 1607; MC/ET/XIV/3
      bail; Amelot, Charles
    - ESTIENNE (Henry) trésorier des bâtiments du Roy § Contrat de mariage, 2 juillet 1607; MC/ET/XIV/3
      contrat de mariage; Estienne, Henry
    - LESCALOPIER (Henry) avocat au Parlement § Ratification, 5 juillet 1607; MC/ET/XIV/3
      ratification; Lescalopier, Henry
    - ESPIEDS (Ant. de Cossart d') § Transport, 15 juillet 1607; MC/ET/XIV/3
      Espieds, Ant. de Cossart d'
    - SOIE (manufacture) § Plantation de 60 000 mûriers par ordre du Roi ds différents diocèses; (2 actes), 20 juillet 1607 - 10 août 1607; MC/ET/XIV/3
      convention; Soie, manufacture
    - Plantation de 60 000 mûriers dans différents diocèses par ordre du roi, pour des manufactures de soie, 10 août 1607; MC/ET/XIV/3
      Actes signalés par le personnel du Minutier central des notaires de Paris, 2003-2012 (base de données migrée: voir contexte dans le Plan d’orientation général - Notaires de Paris, guides thématiques du Minutier).
      Date de création de la notice: 2007
      convention
    - AMELOT (Charles) conseiller du roi § Bail, 30 août 1607; MC/ET/XIV/3
    - BLACEL (Henry) Chapelain de Notre-Dame § Bail, 11 septembre 1607; MC/ET/XIV/3
      bail; Blacel, Henri
    - AUBERT (Jehan) secrétaire de la Chambre du Roi § Quittance, 12 septembre 1607; MC/ET/XIV/3
      quittance; Aubert, Jean
    - Vente par Guillaume Duburet à Hilaire Leblond, laboureur demeurant à Franconville-la-Garenne, de dix arpents de terre, sis au terroir de Montigny, au lieu-dit Les Marais espineuses, moyennant 18 livres., 23 septembre 1607; MC/ET/XIV/3
      Documents du Minutier central concernant l'histoire de la musique (1600-1650), par Madeleine Jurgens, tome II [études XI à XX, 1900 actes], Paris, Archives nationales, 1974, p. 202 (instrument de recherche imprimé dématérialisé, certaines notices sont plus détaillées dans la version intégrale accessible en ligne par la rubrique 'Autres instruments de recherche', voir contexte dans le Plan d’orientation général - Notaires de Paris, guides thématiques du Minutier).
    - BRIGAND (André) fermier général de l'imposition des cartes et tarots § Bail, 4 octobre 1607; MC/ET/XIV/3
      bail; Brigand, André
    - HACHETTE (Lancelot) maître tissutier § Vente, 3 novembre 1607; MC/ET/XIV/3
      acte de vente; Hachette, Lancelot
    - MANDAT (Claude), conseiller du Roi § Bail, 5 novembre 1607; MC/ET/XIV/3
      bail; Mandat, Claude
    - THOMASSIN (René de..) chevalier § Procuration et de très nombreux actes dans cette étude, 6 novembre 1607; MC/ET/XIV/3
      procuration; Thomassin, René de..
    - MANDAT (Galyot) secrétaire du Roi § Vente (2 actes), 28 novembre 1607; MC/ET/XIV/3
      acte de vente; Mandat, Galyot
    - SECRÉTAIRE du Roi MANDAT (Galyot) § Vente (2 actes), 28 novembre 1607; MC/ET/XIV/3
    - GUÉNÉGAUD (Gabriel de) § Obligation, décembre 1607; MC/ET/XIV/3
    - SEQUEVILLE (Geneviève de) fe Daulphin § Transaction, 31 décembre 1607; MC/ET/XIV/3
      accord; Sequeville, Geneviève de
  - Minutes. 1608, MC/ET/XIV/4; registre
    - SAVOYE (Emm. de...) marquis de Villars § Vente de rente (et plusieurs actes), 15 janvier 1608; MC/ET/XIV/4
      acte de vente; Savoye, Emm. de...
    - CAHOUET (Clément) avocat au Parlement § Procédures, 3 février 1608; MC/ET/XIV/4
      Cahouet, Clément
    - GOUFFIER (Louis de) Comte de Maulevrier lieut. général, gouverneur de Poitiers. § Vente, 9 février 1608; MC/ET/XIV/4
      acte de vente; Gouffier, Louis
    - MOULLET (Claude) jardinier ordinaire du Roi § Exécution de contrat avec Vandernehene., 20 février 1608; MC/ET/XIV/4
      Moullet, Claude
    - LAMBERT (Pierre) chanoine de l'église Saint-Honoré § Echange avec Jehan Carrel 2 actes, 14 mars 1608; MC/ET/XIV/4
      échange; Lambert, Pierre
    - CARREL (Jehan) conseiller et Secrétaire des finances de la reine Marguerite § Echanges de propriétés et rentes; (2 actes), 14 mars 1608; MC/ET/XIV/4
      échange; Carrel, Jean
    - SALLONNYER (Ant.) conseiller au Parlement § Vente, 17 mars 1608; MC/ET/XIV/4
      acte de vente; Sallonnyer, Ant.
    - SALLONNYER (Ant.) conseiller du Roi § Vente, 27 mars 1608; MC/ET/XIV/4
    - MANDAT (Galliot) trésorier général de France § Vente, 10 avril 1608; MC/ET/XIV/4
      acte de vente; Mandat, Galliot
    - COTHEREAU (Claude) imprimeur § Promesse d'indemnité, 18 avril 1608; MC/ET/XIV/4
      promesse; Cothereau, Claude
    - PROUST (Pregent) marchand bourgeois de Paris § Bail, 2 mai 1608; MC/ET/XIV/4
      bail; Proust, Pregent
    - L'ORPHELIN (Philippe) orfèvre § Déclaration de propriété, 10 mai 1608; MC/ET/XIV/4
      déclaration; L'orphelin, Philippe
    - GONDY (Henry de) évêque de Paris maître de l'oratoire du Roi. § Transaction (plusieurs actes), 9 juin 1608; MC/ET/XIV/4
      accord; Gondy, Henry de
    - SAVOYE (Philibert Emm. de...) marquis de Villars § Bail d'une maison, 24 juin 1608; MC/ET/XIV/4
      bail; Savoye, Philibert Emm. de...
    - DU MESNIL SIMON (Charles) § Obligation, 24 juillet 1608; MC/ET/XIV/4
      obligation; Du Mesnil Simon, Charles
    - LA VIEUVILLE (Robert de...) gouverneur de Mézières § Vente de rente (12 actes), 12 septembre 1608; MC/ET/XIV/4
      acte de vente; La Vieuville, Robert de...
    - SANSON (Ant. de. .) Créancier de Messire Emm. de Savoye, marquis de Villars § Créance, 13 novembre 1608; MC/ET/XIV/4
      obligation; Sanson, Ant. de. .
    - BLONDEL (Loys) secrétaire de la Reine Marguerite § Quittance, 13 novembre 1608; MC/ET/XIV/4
      quittance; Blondel, Louis
    - BASSOMPIERRE (Christophe de) Colonel § Vente de rente (plusieurs actes), 18 novembre 1608; MC/ET/XIV/4
      acte de vente; Bassompierre, Christophe de
  - Minutes. 1609, MC/ET/XIV/5; registre
    - DIVRY (Toussaint) marchand drapier § Quittance, 5 janvier 1609; MC/ET/XIV/5
    - AVOCAT en Parlement DUCHESNE (Edme) § Quittance à Divry, 5 janvier 1609; MC/ET/XIV/5
      quittance; Duchesne, Edme
    - DUCHESNE (Edme) avocat en Parlement § Quittance à Divry, 5 janvier 1609; MC/ET/XIV/5
    - L'HOSPITAL (Jacques de...) C/te/ de Choisy et de Cordoue, cap/ne/ § Quittance à Divry, 7 janvier 1609; MC/ET/XIV/5
      quittance; L'Hospital, Jacques De...
    - OLIER (Jacques) maître des requêtes au Conseil d'Etat § Quittance à Divry, 7 janvier 1609; MC/ET/XIV/5
      quittance; Olier, Jacques
    - Contrat de mariage entre Noël Lesemelier, notaire au Châtelet, et Jeanne Le Camus., 11 janvier 1609; MC/ET/XIV/5
      Notaires des XVIe-XVIIIe siècles (4153 actes), par Claire Béchu, Catherine Grodecki, Marie-Antoinette Fleury, Madeleine Jurgens, Marie-Françoise Limon-Bonnet, Pierre-Yves Louis, Xenia Pamfilova, Isabelle Pebay, v. 1950, 1986-1994 (fichier papier entièrement dématérialisé; voir contexte dans le Plan d’orientation général - Notaires de Paris, guides thématiques du Minutier).
      Date de révision: 2010
      Date de création de la notice: 2005
      contrat de mariage; Le Camus, Jeanne; Lesemelier, Noël; notaire
    - DU MOULIN ou DUMOLIN (Jacques) gentilhomme de la reine Marguerite § Bail, 14 janvier 1609; MC/ET/XIV/5
      bail; Du Moulin ou Dumolin, Jacques
    - BÉTHUNE (Philippe de...) conseiller du Roi capitaine gouverneur de Rennes § Vente, 22 février 1609; MC/ET/XIV/5
      acte de vente; Béthune, Philippe de (1561-1649)
    - ROSSIGNOL (Eustache), Secrétaire ordinaire de la Chambre du Roi § Partage de Succession, 20 mars 1609; MC/ET/XIV/5
      partage; Rossignol, Eustache
    - MAUROY (Isabelle de ..) ou MOUROY § Désistement de promesse de mariage, 25 avril 1609; MC/ET/XIV/5
      contrat de mariage; Mauroy, Isabelle de ..
    - LELABOUREUR (David) maître orfèvre § Bail, 7 mai 1609; MC/ET/XIV/5
      bail; Lelaboureur, David
    - ORFÈVRE maître, LE LABOUREUR David § Bail, 7 mai 1609; MC/ET/XIV/5
      bail; Le Laboureur, David
    - NOURY (Robert), maître orfèvre § Partages, 18 mai 1609; MC/ET/XIV/5
      partage; Noury, Robert
    - ABANCOURT (Isaac d'...) § Vente; Inventaire des titres des propriétés (3 actes), 23 mai 1609; MC/ET/XIV/5
      inventaire; acte de vente; Abancourt, Isaac d'
    - FAURE (Guichard) maître d'hôtel ordianire du Roi § Promesse d'indemnité, 26 mai 1609; MC/ET/XIV/5
      Faure, Guichard
    - DUMOLLIN (Jacques), sieur de Marcon § Bail, 10 juin 1609; MC/ET/XIV/5
      bail; Dumollin, Jacques
    - Contrat de mariage de Simon Leblanc, maître peintre, fils de Simon Leblanc, maître peintre, et feue Geneviève Vincent, demeurant avec son père rue des Arcis, avec Marguerite Quesnel, fille de Nicolas Quesnel, maître peintre, et Jeanne Berteau, demeurant à l'enseigne du Pressoir d'or, rue Saint-Martin. Régime: communauté. Dot: 900 l. (600 en deniers, le reste en meubles). Douaire: 300 l. Parmi les témoins, François et Jacques Quesnel, maîtres peintres, oncles de la future., 16 juin 1609; MC/ET/XIV/5
      Documents du Minutier central concernant les peintres, sculpteurs et graveurs au XVIIe siècle (1600-1650), par Marie-Antoinette Fleury et Martine Constans, tome II [études XI à XX, 2445 actes], Paris, Archives nationales, 2010, notice n°1286 (instrument de recherche imprimé dématérialisé, certaines notices sont plus détaillées dans la version intégrale accessible en ligne par la rubrique 'Autres instruments de recherche', voir contexte dans le Plan d’orientation général - Notaires de Paris, guides thématiques du Minutier).
    - LE VIEUX (Morice) valet de chambre et parfumeur ordinaire du Roi § Testament, 17 juin 1609; MC/ET/XIV/5
      testament; Le Vieux, Morice
    - LAVOIZIER (Claude de...) Commissaire des guerres, procureur du Roi § Succession, 20 juin 1609; MC/ET/XIV/5
      Lavoizier, Claude de...
    - FRANCINE (Thomas) intendant des fontaines et grosses du Roi § Vente, 26 juin 1609; MC/ET/XIV/5
      acte de vente; Françine, Thomas
    - AMELOT DE CHAILLOU (Denis) conseiller du roi au Grand Conseil § Rente, 21 juillet 1609; MC/ET/XIV/5
      constitution de rente; Amelot de Chaillou, Denis
    - ASSELINE (Jehan) avocat au Parlement § Procuration; nombreux actes à ce nom dans l'étude, 3 août 1609; MC/ET/XIV/5
      procuration; Asseline, Jean
    - LUXEMBOURG (François, duc de) § Vente de rente, 20 août 1609; MC/ET/XIV/5
      acte de vente; Luxembourg, François, duc de
    - LUXEMBOURG (Henry de) § Vente de rente, 20 août 1609; MC/ET/XIV/5
      acte de vente; Luxembourg, Henry de
    - LUXEMBOURG (François, duc de) § Procuration, 1er septembre 1609; MC/ET/XIV/5
      procuration; Luxembourg, François, duc de
    - LUXEMBOURG (François et Henry de) § Vente (plusieurs actes), 1er septembre 1609; MC/ET/XIV/5
      acte de vente; Luxembourg, François et Henry de
    - ORGLANDE (François d'. ..) § Succession, 4 septembre 1609; MC/ET/XIV/5
      Orglande, François d'. ..
    - DIVRY (Toussaint) marchand drapier § Vente, 14 septembre 1609; MC/ET/XIV/5
      acte de vente; Divry, Toussaint
    - COCHET (Jehan) orfèvre § Bail, 4 octobre 1609; MC/ET/XIV/5
      bail; Cochet, Jehan
    - GILBERT (Denis) maître orfèvre § Vente, 5 octobre 1609; MC/ET/XIV/5
      acte de vente; Gilbert, Denis
    - LAURIER (Pierre) maître orfèvre § Vente, 5 octobre 1609 - 17 octobre 1609; MC/ET/XIV/5
      acte de vente; Laurier, Pierre
    - SAVOYE (Emm. Philibert de...) marquis de Villars THOMASSIN (Léonor de...) épouse de. .. § Procuration, 9 octobre 1609; MC/ET/XIV/5
      procuration; Thomassin, Léonor de...
    - HURAULT (Loys) C/te/ de Limours § Rente (Plusieurs actes), 14 octobre 1609; MC/ET/XIV/5
      Hurault, Loys
    - SCOUBLEAU (Isabel de Sourdis veuve François de) § Plusieurs actes, 14 octobre 1609; MC/ET/XIV/5
      Scoubleau, Isabel de Sourdis veuve François de
    - SAVOYE (Emm. de...) § Ventes et inventaires de pièces. (plusieurs actes), 16 octobre 1609; MC/ET/XIV/5
      inventaire; acte de vente; Savoye, Emm. de...
    - THOMASSIN (Leonore de...) § Ventes et inventaires de pièces (plusieurs actes), 16 octobre 1609 - 10 novembre 1609; MC/ET/XIV/5
      inventaire; acte de vente; Thomassin, Leonore de...
    - DUJARDIN (François), conseiller, notaire secrétaire du Roi § Rentes Matignon (plusieurs actes), 18 novembre 1609 - 23 novembre 1609; MC/ET/XIV/5
      Dujardin, François
    - ORLÉANS (Léonor d'...) épouse de Ch. de Matignon § Rentes (plusieurs actes), 18 novembre 1609 - 23 novembre 1609; MC/ET/XIV/5
      Orléans, Léonor d'...
    - GONDY (Marguerite de. ) épouse de Florimond de Halluyn § Rentes, 26 novembre 1609; MC/ET/XIV/5
      constitution de rente; Gondy, Marguerite de.
    - MATIGNON (Charles de...) § Rentes, 26 novembre 1609 - 22 janvier 1610; MC/ET/XIV/5
      Matignon, Charles de...
    - ALLAIN (Nicolas) régent de la faculté de médecine,[ docteur] § Quittance à Ch. de Matignon, 27 novembre 1609; MC/ET/XIV/5
      quittance; Allain, Nicolas
    - DIVRY (Toussaint) marchand drapier § Vente, décembre 1609; MC/ET/XIV/5
    - MARCHANT (Alexandre) secrétaire de la chambre du Roi § Vente, 9 décembre 1609; MC/ET/XIV/5
      acte de vente; Marchant, Alexandre
    - BARBIN (Dreux) baron de Broyes § Vente, 9 décembre 1609; MC/ET/XIV/5
      acte de vente; Barbin, Dreux
    - AMELOT (Charles, Jacques, Jehan, François, Denis) frères conseillers du roi § Constitution, 17 décembre 1609; MC/ET/XIV/5
      constitution de rente; Amelot, Charles; Amelot, Jacques; Amelot, Jean; Amelot, Denis; Amelot, François
    - BRAGELONNE (Thomas de. ..) § Quittance, 17 décembre 1609; MC/ET/XIV/5
      quittance; Bragelongne, Thomas de
    - CONTRÔLEUR du domaine du Roi MOUTON de LONGUEVILLE (Guill.) § Vente; (4 actes), 18 décembre 1609; MC/ET/XIV/5
      acte de vente; Mouton de Longueville, Guill.
    - SECRÉTAIRE du Roi LE LIÈVRE (Claude) § Vente (4 actes), 18 décembre 1609; MC/ET/XIV/5
      acte de vente; Le Lièvre, Claude
    - MOUTON DE LONGUEVILLE (Guill.) Contrôleur du Domaine du Roi § Vente; (4 actes), 18 décembre 1609; MC/ET/XIV/5
    - ESTRÉE (Hannibal d') gouverneur de Laon § Vente; (4 actes), 18 décembre 1609; MC/ET/XIV/5
      acte de vente; Estrée, Hannibal d'
    - GOUVERNEUR de Laon, ESTRÉES (Hannibal d') § Vente; 4 actes, 18 décembre 1609; MC/ET/XIV/5
      acte de vente; Estrées, Hannibal d'
    - LELIEVRE (Claude) Secrétaire du Roi § Vente (4 actes), 18 décembre 1609; MC/ET/XIV/5
      acte de vente; Lelièvre, Claude
    - LHUILLIER (Nicolas) pré/d/ de la chambre des comptes BOUDET (Loyse) épouse de Nicolas LHUILLIER § Constitution, 21 décembre 1609; MC/ET/XIV/5
      Lhuillier, Nicolas
    - BOUDET (Loyse) épouse de Nicolas Lhuillier président de la Chambre des comptes § Constitution, 21 décembre 1609; MC/ET/XIV/5
      constitution de rente; Boudet, Loyse
    - MIRON (François) conseiller du Roi lieut civil de la prévoté de Paris § Constitution, 21 décembre 1609; MC/ET/XIV/5
      Miron, François
    - MAILLY (Nicolas de..) § Vente à sa soeur, 30 décembre 1609 - 29 janvier 1610; MC/ET/XIV/5
      acte de vente; Mailly, Nicolas de..
    - DU BELLAY (René) § Rente Matignon, 22 janvier 1610; MC/ET/XIV/5
      constitution de rente; Du Bellay, René
  - Minutes. 1610, MC/ET/XIV/6; registre
    - DIVRY (Toussaint) drapier § Dettes du baron d'Orbec, 9 janvier 1610; MC/ET/XIV/6
    - SECRÉTAIRE du Roi et banquier SANSEY (François de...) § Vente, 10 janvier 1610; MC/ET/XIV/6
      acte de vente; Sansey, François de...
    - NOTAIRE du Roi DUJARDIN (François) § Ratification, 14 janvier 1610; MC/ET/XIV/6
      ratification; Dujardin, François
    - GENTILHOMME ordinaire de la chambre du Roi THOU (René de...) § Vente (plusieurs actes)( GOUVERNEUR de Château-thierry Saint-CHAMANS (Mercure de)], 14 janvier 1610; MC/ET/XIV/6
      acte de vente; Thou, René de...
    - MATIGNON (Charles de) § Rentes; Constitutions; (plusieurs actes), 14 janvier 1610 - 16 janvier 1610; MC/ET/XIV/6
      constitution de rente; Matignon, Charles de
    - DU BELLAY (René) § Constitution, 16 janvier 1610; MC/ET/XIV/6
    - DIVRY (Toussaint), drapier § Quittance, 23 janvier 1610; MC/ET/XIV/6
    - LAIGNETTE (Pierre de...) 1er valet de chambre du Roi (dit SOPPITRE) § Quittance, 9 février 1610; MC/ET/XIV/6
      quittance; Soppitre, Pierre de Laignette, dit
    - MYRAMONT (Pierre de Lagarigues, dit...) Maréchal de bataille de l'Infanterie § Ratification; (plusieurs actes), 19 février 1610; MC/ET/XIV/6
      ratification; Myramont, Pierre de Lagarigues, dit...
    - AMELOT (Jehan et Charles) conseillers du roi § Rente, 27 février 1610; MC/ET/XIV/6
      constitution de rente; Amelot, Jean; Amelot, Charles
    - Décharge de Nicole Hurée, veuve en dernières noces de Jean Dubois, demeurant rue Neuve-Saint-Merri, à Georges Lallemant, maître peintre, demeurant rue Saint-Martin, agissant comme tuteur des enfants de feu Claude Dubois et sa femme, Marie Gouffé, remariée audit Lallemant, héritiers de leur aïeul, Jean Dubois, de 300 l. sur les meubles de son inventaire, du 19 août 1608 devant Lybault et Herbin, et de 160 l. attribuées par sentence du 30 juin 1609. À la suite: - 1610, 13 juillet.- Déclaration de Lallemant disant avoir reçu de Nicole Hurée titres et papiers pour régler la succession. Il la décharge, comme Pierre Galand, du compte d'exécution testamentaire car ils n'ont pas exercé cette charge., 3 mars 1610; MC/ET/XIV/6
      Documents du Minutier central concernant les peintres, sculpteurs et graveurs au XVIIe siècle (1600-1650), par Marie-Antoinette Fleury et Martine Constans, tome II [études XI à XX, 2445 actes], Paris, Archives nationales, 2010, notice n°1207 (instrument de recherche imprimé dématérialisé, certaines notices sont plus détaillées dans la version intégrale accessible en ligne par la rubrique 'Autres instruments de recherche', voir contexte dans le Plan d’orientation général - Notaires de Paris, guides thématiques du Minutier).
      décharge
    - DRAPIER DIVRY (Toussaint) § Bail, 4 mars 1610; MC/ET/XIV/6
      bail; Divry, Toussaint
    - Quittance par Nicolas Autrays, âgé de plus de 25 ans, vitrier, demeurant à Abbeville, à sa mère, Nicole Hurée, veuve de Robert Autrays, marchand boucher, des 300 l. de la vente des meubles de son père: 150 comptant, 150 à prendre sur Georges Lallemant, maître peintre et vitrier à Paris., 4 mars 1610; MC/ET/XIV/6